【裁判字號】    98,交上易,25
【裁判日期】    980910
【裁判案由】    過失致死
【裁判全文】
臺灣高等法院高雄分院刑事判決        98年度交上易字第25號
上  訴  人  臺灣屏東地方法院檢察署檢察官
上  訴  人
即  被  告  甲○○
選任辯護人  曾清山律師
上列上訴人等因被告過失致死案件，不服臺灣屏東地方法院97年
度交訴字第95號中華民國98年1 月21日第一審判決（起訴案號：
臺灣屏東地方法院檢察署97年度偵字第4437、4953號），提起上
訴，本院依簡式審判程序判決如下：
    主  文
上訴駁回。
甲○○緩刑貳年。
    事實及理由
一、本案經本院審理結果，認第一審判決認事用法及量刑均無不
    當，應予維持，並引用第一審判決書記載之事實、證據及理
    由。
二、被告上訴意旨，指稱：原判決量刑過重不當云云，公訴人上
    訴意旨，指稱：原判決量刑過輕不當云云，經核均難認有理
    由，應予駁回。查被告前未曾受有期徒刑以上刑之宣告，有
    臺灣高等法院被告前案紀錄表在卷可稽。茲因一時失慮，觸
    犯刑章，所犯情節非重，且被告於本院審理中已與被害人家
    屬達成民事和解，被害人家屬亦表示不願追究，有和解書影
    本1 份在卷可稽。經此偵審程序及科刑教訓，當知所警惕，
    應無再犯之虞。本院因認被告所受刑之宣告，以暫不執行為
    適當，併宣告緩刑2年，以啟自新。
據上論斷，應依刑事訴訟法第368 條、第273 條之1 、第373 條
，刑法第74條第1 項第1 款，判決如主文。
本案經檢察官王登榮到庭執行職務。
中    華    民    國    98    年    9     月    10    日
                  刑事第九庭    審判長法  官  莊秋桃
                                      法  官  范惠瑩
                                      法  官  謝宏宗
以上正本證明與原本無異。
本件判決不得上訴。
中    華    民    國    98    年    9     月    11    日
                                      書記官  蘇恒仁
附錄本件判決論罪科刑法條：
刑法第276條第1項
因過失致人於死者，處2 年以下有期徒刑、拘役或2 千元以下罰
金。
附件：
臺灣屏東地方法院刑事判決              97年度交訴字第95號
公  訴  人  臺灣屏東地方法院檢察署檢察官
被      告  甲○○
上列被告因過失致死案件，經檢察官提起公訴（97年度偵字第44
37、4953號），被告於準備程序中就被訴事實為有罪之陳述，本
院裁定改依簡式審判程序審理，判決如下：
    主  文
甲○○因過失致人於死，處有期徒刑捌月。
    事  實
一、甲○○考領有自小客車之駕駛執照，於民國96年12月29日23
    時28分許，駕駛車牌號碼8281-MH 號自小客車，沿屏東縣新
    園鄉○○路由北往南方向在內側車道行駛，行經該路495 之
    80號前轉往港西村產業道路之交岔路口時，本應注意行經閃
    光黃燈之交岔路口，應減速接近，注意安全，小心通過，並
    依該路速限70公里行駛，及注意車前狀況，隨時採取必要之
    安全措施。而依當時天候晴，夜間無照明，路面柏油、乾燥
    、無缺陷，無障礙物，視距良好之情況，並無不能注意之情
    事，竟疏未注意及此，貿然以時速100 公里以上超速通過該
    交岔路口，適蔡春珠酒後無照騎乘車牌號碼J2R-765 號重機
    車，同向行駛至上述交岔路口，由外側車道駛入內側車道欲
    左轉進入上開產業道路，亦疏未注意轉彎車應讓直行車先行
    ，致遭甲○○開車撞及機車左側，蔡春珠因而人車倒地，受
    有頭部外傷併顱內出血、左小腿斷裂，經送屏東縣東港鎮輔
    英醫院急救，仍當場不治死亡。甲○○肇事後，在未有偵查
    犯罪職權之機關或公務員發現前，向前來處理之警員坦承肇
    事，而自首接受裁判。
二、案經臺灣屏東地方法院檢察署檢察官據報相驗後偵查起訴。
    理  由
一、本件被告甲○○所犯係死刑、無期徒刑、最輕本刑為3 年以
    上有期徒刑以外之罪，其於本院準備程序中就被訴事實為有
    罪之陳述，經法官告知被告簡式審判程序之旨，並聽取公訴
    人、被告之意見後，由本院依刑事訴訟法第273 條之1 第1
    項之規定，裁定改依簡式審判程序審理，先予敘明。
二、上開犯罪事實，業據被告於警詢、偵查中及本院審理時坦承
    不諱，復有道路交通事故現場圖、道路交通事故調查報告表
    (一)、(二)、報案紀錄單、酒精測定紀錄表、輔英醫院診斷證明
    書、事故現場及車損照片18幀、臺灣省高屏澎區車輛行車事
    故鑑定委員會鑑定意見書、中華民國產物保險商業同業工會
    函文附卷可稽。又被害人蔡春珠係因本件車禍受有頭部外傷
    併顱內出血、左小腿斷裂，經送醫後仍不治死亡之事實，亦
    經臺灣屏東地方法院檢察署檢察官督同法醫師相驗屬實，製
    有勘驗筆錄、相驗屍體證明書、檢驗報告書各1 份及輔英醫
    院診斷證明書在卷可按。
三、按閃光黃燈表示「警告」，車輛應減速接近，注意安全，小
    心通過，道路交通標誌標線號誌設置規則第211 條第1 項第
    1 款定有明文。又汽車行駛至交岔路口，其行進應遵守燈光
    號誌或交通指揮人員之指揮；行車速度，依速限標誌或標線
    之規定；汽車行駛時，駕駛人應注意車前狀況，並隨時採取
    必要之安全措施，道路交通安全規則第102 條第1 項第1 款
    、第93條第1 項、第94條第3 項亦分別定有明文。本件被告
    考領有自小客車駕駛執照，自應注意上開規定。查上開肇事
    路口設有閃光號誌，被告之行向為閃光黃燈，速限為70公里
    ，當時天候晴，夜間無照明，路面柏油、乾燥、無缺陷，無
    障礙物，視距良好之情況，有道路交通事故調查報告表(一)在
    卷可憑，其本應在速限內行駛，減速接近、注意安全、小心
    通過，並注意車前狀況，依其領有駕駛執照及前揭路況，若
    稍加注意，即可採取適切措施，以避免本件車禍之發生，顯
    無不能注意之情事，然竟疏未注意及此，貿然以高達100 公
    里之時速通過前開路口，因而肇生本件車禍致被害人死亡，
    其有應注意、能注意而不注意之過失責任甚明。
四、況本件經送請臺灣省高屏澎區車輛行車事故鑑定委員會鑑定
    鑑定結果亦認：「一、蔡春珠酒精濃度過量無照駕駛重機車
    未依規定左轉為肇事主因。二、蔡育民駕駛小客車嚴重超速
    行經閃光黃燈岔路口未減速注意車前狀況為肇事次因」等情
    ，有該委員會97年5 月28日高屏澎區970272號鑑定意見書在
    卷可參，上述鑑驗結果，為鑑定機關本於專業知識及經驗所
    得之結論，自可憑信，益證被告駕車確有過失。被害人行經
    該交岔路口，未依規定左轉禮讓直行車先行，雖同有過失，
    然本件車禍係因被告之過失併合發生，自仍不能因此解免被
    告之過失罪責。又本件被害人係因本件車禍不治死亡，是被
    告過失行為與被害人死亡結果間，有相當因果關係，甚為明
    確。從而，本件事證明確，被告犯行已堪認定。
五、核被告所為，係犯刑法第276 條第1 項之過失致人於死罪。
    被告於肇事後未有偵查犯罪職權之機關或公務員發現前，向
    前來處理之警員坦承肇事並接受裁判之情，有報案紀錄單、
    屏東縣警察局道路交通事故肇事人自首情形紀錄表在卷可佐
    （見相卷第13、17頁），被告行為已合於自首之要件，爰依
    刑法第62條前段規定減輕刑責。爰審酌被告無犯罪前科，素
    行良好，過失程度較小，造成被害人死亡之結果及被害人家
    屬精神上之痛苦，迄未與被害人家屬達成民事和解，及其犯
    罪後坦承犯行，態度尚可，並兼衡其高中畢業，智識程度中
    等，生活狀況尚可等一切情狀，量處如主文所示之刑。
據上論斷，應依刑事訴訟法第273 條之1 第1 項、第299 條第 1
項前段，刑法276 條第1 項、第62條前段，刑法施行法第1 條之
1 ，判決如主文。
本案經檢察官簡志祥到庭執行職務。
中    華    民    國    98    年    1     月    21    日
                  交通法庭    法  官  翁世容
上正本證明與原本無異。
如不服本判決應於收受本判決送達後10日內向本院提出上訴書狀
，其未敘述上訴理由者，並得於提起上訴後10日內向本院補提理
由書狀（均須按他造當事人之人數附繕本）「切勿逕送上級法院
」
中    華    民    國    98    年    1     月    21    日
                              書記官  賀燕花
附錄本判決論罪之法條
中華民國刑法第276條第1項：
因過失致人於死者，處 2 年以下有期徒刑、拘役或 2 千元以下
罰金。


司法院資訊處製作；財團法人民間司法改革基金會備份。
